臺灣臺北地方法院刑事判決
111年度易字第685號
公  訴  人  臺灣臺北地方檢察署檢察官
被      告  黃廷亦


上列被告因違反家庭暴力防治法案件，經檢察官聲請以簡易判決
處刑（111年度偵字第25918號），本院認不宜以簡易判決處刑（
111年度簡字第2242號），改依通常程序審理，判決如下：
    主  文
黃廷亦犯違反保護令罪，處拘役肆拾日，如易科罰金，以新臺幣
壹仟元折算壹日。
    事  實
一、黃廷亦與黃○○曾為同居○○○○，2人間具有家庭暴力防治法第3
    條第2項所定之家庭成員關係。黃廷亦前因家庭暴力行為，
    經本院於民國111年6月23日核發111年度家護字第411號民事
    通常保護令（下稱本案保護令），令其不得對黃○○為任何身
    體或精神上不法侵害之行為，且不得對黃○○為騷擾，接觸，
    跟蹤等聯絡行為，並應遠離黃○○址設臺北市信義區忠孝東路
    0段之住處至少100公尺，保護令有效期間為1年，並於同年
    月30日為警依法告知、執行本案保護令內容。詎黃廷亦竟基
    於違反本案保護令之犯意，於同年8月12日晚間6時49分許，
    前往黃○○住處，且逗留在該處門口，經要求離開仍不離去，
    以此方式騷擾黃○○，而違反本案保護令。嗣因黃○○撥打電話
    報警，員警據報到場後當場查獲，始悉上情。
二、案經臺北市政府警察局信義分局報告臺灣臺北地方檢察署檢
    察官偵查後聲請以簡易判決處刑。
    理  由
壹、程序部分：
　　按被告以外之人於審判外之陳述，雖不符刑事訴訟法第159
    條之1至第159條之4規定，而經當事人於審判程序同意作為
    證據，法院審酌該言詞陳述或書面陳述作成時之情況，認為
    適當者，亦得為證據。當事人、代理人或辯護人於法院調查
    證據時，知有第159條第1項不得為證據之情形，而未於言詞
    辯論終結前聲明異議者，視為有前項之同意，同法第159條
    之5第1項、第2項有明文規定。查本判決以下所引各項供述
    證據之證據能力，檢察官及被告黃廷亦於本院審理時均同意
    有證據能力，迄於言詞辯論終結前亦未再爭執（易字卷第80
    、83至85頁），本院審酌前揭供述證據製作時之情況，尚無
    違法不當及證明力明顯過低之瑕疵，認以之作為證據應屬適
    當。另本判決所援引之非供述證據，檢察官及被告於本院審
    理時對該等證據均同意有證據能力，且無證據證明係公務員
    違背法定程序所取得，亦無顯有不可信之情況或不得作為證
    據之情形，依同法第158條之4反面解釋，應認均有證據能力
    ，而得採為判決之基礎。
貳、實體部分：
一、認定犯罪事實所憑之證據及理由：
　　訊據被告固坦承曾於上開時、地前往被害人黃○○住處，然矢
    口否認有何違反保護令犯行，辯稱：當天是被害人打電話要
    我拿帆布過去她住處，且說小孩要找我，我才過去，並沒有
    接觸到被害人，且員警到場前我就離開了云云。經查：
㈠、被告與被害人曾為同居男女朋友，被告前因家庭暴力行為，
    經本院家事法庭核發本案保護令，令其不得對被害人為任何
    身體或精神上不法侵害之行為，且不得對被害人為騷擾，接
    觸，跟蹤等聯絡行為，並應遠離被害人住處至少100公尺，
    保護令有效期間為1年，被告嗣為警依法告知、執行本案保
    護令內容，而其於111年8月12日晚間6時49分許，仍前往被
    害人住處等情，為被告迭於警詢、偵查、本院訊問及審理時
    所不爭執（偵字卷第12至13、67至68頁，簡字卷第68頁，易
    字卷第79頁），核與證人即被害人黃○○於警詢及本院審理時
    之證述相符（偵字卷第21、23頁，易字卷第81至83頁），並
    有本案保護令、桃園市政府警察局龜山分局保護令執行紀錄
    表、臺北市政府警察局信義分局福德街派出所報案紀錄單、
    家庭暴力通報表各1份及現場照片1張可憑（偵字卷第29至41
    頁，家護字卷第43至44頁）可憑，首堪認定。
㈡、證人黃○○於本院審理時證稱：案發當晚我沒有要求被告到我
    住處，因之前我曾提到需要被告公司的帆布，恰巧當天小孩
    要找他，被告才來我住處，這些事情我都不曉得，直到我在
    住處門口看到被告人影，才知道他過來了，當下我跟他說東
    西放了就可以走了，但他說小孩要找他，我說小孩不在，請
    他離開，但他還在門口逗留5至10分鐘，我才報警等語明確
    （易字卷第81至83頁），且被告欲與被害人面談，然被害人
    因不願與被告接觸，故報請警方到場查處乙情，亦有臺北市
    政府警察局信義分局福德街派出所報案紀錄單1份可證（偵
    字卷第37至39頁），足見本案係被告擅自前往被害人住處，
    被害人因不願與被告接觸而報警處理甚明，是被告所為已違
    反本案保護令所定事項，甚為明灼。
㈢、被告雖以前詞置辯，惟被害人未要求被告前去被害人住處，
    被告擅自前往後又在該處逗留不願離去，被害人遂報警處理
    乙節，業經認定如前，且員警到場時被告仍在現場未離去乙
    情，有現場照片1張可查（偵字卷第41頁），則被告辯稱係
    被害人要求其前往現場，並在員警到場前即離去云云，應無
    足採。再觀以被告提出之與被害人間通訊軟體LINE對話紀錄
    顯示，被害人前已拒絕被告擬提供之帆布，稱直接從市場買
    回來就好，但被告不斷以帆布已經提出、放在車子後面為由
    ，藉故與被害人碰面（偵字卷第43頁），其辯稱被害人打電
    話請其拿帆布過去被害人住處云云，自不可取；又縱使被告
    係為將帆布交給被害人而前往被害人住處，亦無解於其違反
    本案保護令所定事項之事實。是被告所辯均屬臨訟卸責之詞
    ，礙難憑採。
㈣、綜上所述，本案事證明確，被告違反保護令犯行洵堪認定，
    應依法論科。
二、論罪科刑：
㈠、按家庭暴力防治法第61條第1款、第2款係依被告之行為對被
    害人造成影響之輕重而為不同規範，若被告所為已使被害人
    生理或心理上感到痛苦畏懼，即可謂係對被害人實施身體或
    精神上不法侵害之家庭暴力行為，反之若尚未達此程度，僅
    使被害人產生生理、心理上之不快、不安，則僅為騷擾定義
    之規範範疇。經查，本案被告所為除違反本案保護令裁定應
    遠離被害人住處至少100公尺之規定外，其擅自前往被害人
    住處並短暫逗留，經要求離開仍不離去之行為應僅使被害人
    產生心理不快，尚未達使被害人心理痛苦畏懼之程度，故應
    非精神上不法侵害。核被告所為，係犯家庭暴力防治法第61
    條第2款、第4款之違反保護令罪。
㈡、次按法院依家庭暴力防治法核發通常保護令者，該保護令內
    之數款或數種規定，僅分別為不同之違反保護令行為態樣，
    被告以一犯意而違反同一保護令上所禁止之數態樣，為一違
    反保護令之行為，屬單純一罪，僅以一違反保護令罪論處。
㈢、爰以行為人之責任為基礎，審酌被告於收受本案保護令後，仍漠視保護令之存在，恣意違反本院所諭知之事項，藐視保護令代表之國家公權力及保護被害人權益之作用，實屬不該；其前曾因妨害自由、詐欺取財、違反毒品危害防制條例及槍砲彈藥刀械管制條例等案件，經法院為科刑判決確定，有臺灣高等法院被告前案紀錄表可參，素行非佳；斟酌被告犯罪動機、目的、手段，及其於本院審理時自承學歷為國中畢業，現從事服務業，經濟狀況還好，需要扶養母親，請求考量其父親已過世，其母親已近80歲、身體代謝機能和骨質密度均已退化，其方選擇可以緊急回家照顧母親之工作，希望法院不要判決入監（易字卷第86至87、93頁），並提出火化許可證、戶籍謄本資料各1份可按（易字卷第95至101頁）；兼衡其已與被害人達成和解，被害人並具狀撤回告訴，此有和解書及刑事撤回告訴狀各1份可稽（簡字卷第47至51頁【然被害人於警詢時稱不願提出告訴，且本案非告訴乃論之罪，不生撤回告訴之效果】）等一切情狀，量處如主文所示之刑，並諭知易科罰金之折算標準。
據上論斷，應依刑事訴訟法第452條、第299條第1項前段，判決
如主文。
本案經檢察官邱舜韶聲請簡易判決處刑，檢察官謝奇孟到庭執行
職務。
中　　華　　民　　國　　111 　年　　12　　月　　 2　　日
　　　　　　　　　刑事第五庭    法　官　陳冠中
上正本證明與原本無異。 
如不服本判決應於收受送達後20日內向本院提出上訴書狀，並應
敘述具體理由；其未敘述上訴理由者，應於上訴期間屆滿後20日
內向本院補提理由書（均須按他造當事人之人數附繕本）「切勿
逕送上級法院」。告訴人或被害人如對於本判決不服者，應具備
理由請求檢察官上訴，其上訴期間之計算係以檢察官收受判決正
本之日期為準。 
                                書記官  涂曉蓉
中　　華　　民　　國　　111 　年　　12　　月　　2 　　日
附錄本案論罪科刑法條：
家庭暴力防治法第61條
違反法院依第14條第1項、第16條第3項所為之下列裁定者，為本
法所稱違反保護令罪，處3年以下有期徒刑、拘役或科或併科新
臺幣10萬元以下罰金：
一、禁止實施家庭暴力。
二、禁止騷擾、接觸、跟蹤、通話、通信或其他非必要之聯絡行
    為。
三、遷出住居所。
四、遠離住居所、工作場所、學校或其他特定場所。
五、完成加害人處遇計畫。